臺灣臺南地方法院刑事判決　　　　　　　　　　　　　九十三年度訴字第三六號
　　公　訴　人　臺灣台南地方法院檢察署檢察官
　　被　　　告　甲　○　○
　　指定辯護人　丙　○　○
右列被告因違反毒品危害防制條例案件，經檢察官提起公訴（九十二年度營偵字第一
二一二號），本院判決如左：
    主      文
甲○○連續販賣第一級毒品，處無期徒刑，褫奪公權終身。販賣毒品所得新台幣壹萬
元沒收之，如全部或一部不能沒收時，以其財產抵償之；門號0000000000
號行動電話壹支（含ＳＩＭ卡壹張）沒收之，如全部或一部不能沒收時，以其財產抵
償之；夾鏈袋拾個沒收之，如全部或一部不能沒收時，以其財產抵償之；第一級毒
品海洛因壹拾貳包（合計淨重壹點肆壹公克、包裝袋合計重貳點柒肆公克）沒收銷燬
之。
    事      實
一、甲○○明知海洛因係毒品危害防制條例所明定之第一級毒品，竟基於販賣第一級
    毒品海洛因之概括犯意，自民國九十二年八月間某日起至同年十月十八日止，在
    台南縣東山鄉東原村班芝花坑五之一號，連續以每次新台幣（下同）一千元之代
    價，販賣第一級毒品海洛因予李文村施用，前後共達十次，其交易方式為李文村
    撥打甲○○之門號0000000000號行動電話與甲○○聯絡後購買，亦或
    李文村直接至上址向甲○○購買。嗣於九十二年十月十八日下午五時許，李文村
    攜帶注射毒品之針筒二支及止血帶一條，至台南縣警察局新營分局自首其施用毒
    品犯行，且供出毒品海洛因係向甲○○所購買，並帶同員警至上址查緝，員警與
    李文村於當日晚上七時三十分許到達上址，並於七時四十五分許，由李文村敲門
    向甲○○表明伊要購買二千元之毒品海洛因，甲○○開門後員警隨即衝入屋內，
    當場並扣得第一級毒品海洛因十二包（合計淨重一點四一公克、空包裝合計重二
    點七四公克）、小型空鏈袋三十個等物，而查知上情。
二、案經台南縣警察局新營分局報告臺灣台南地方法院檢察署檢察官起訴偵辦。
    理      由
一、訊據被告甲○○固坦承於九十二年十月十八日下午七時四十五許，警方於上址查
    獲上揭毒品及小型空鏈袋等物時，伊確係在台南縣東山鄉東原村班芝花坑五之一
    號之屋內，且係伊開門要讓證人李文村入屋等情，惟矢口否認有何販賣第一級毒
    品海洛因予證人李文村之不法犯行，辯稱：伊於案發當日，是前往上址向綽號「
    白豬仔」之真實姓名年籍不詳之成年男子購買海洛因施用，伊進屋後不久警方就
    到達了云云。經查：
（一）被告甲○○如何於前揭時、地非法販賣第一級毒海洛因予證人李文村之事實，
      業據證人李文村於警詢時及偵查中指證綦詳：
    1.證人李文村於九十二年十月十八日警詢時證述：「你所施打海洛因是向何人購
      買？其年籍及住處為何？）我是向一名綽號『城仔』男子購買，約三十歲男子
      ，我只知道是住在台南縣東山鄉東原村班芝花坑，門牌號碼我不知道，但是我
      可以帶你們前往抓住他。」、「你是如何購買？一包多少錢？重量為何？）大
      部分直接前往其住處找他購買，有時候會打電話，我每次都買一小包，或二小
      包重量我不清楚，是用小包塑膠袋子裝，一包他賣我一千元。」、「你是否願
      意帶警方其往綽號『城仔』男子住處查緝他？）我願意。」、「你向綽號『城
      仔』男子購買幾次毒品？）二、三十次皆是向他購買。」、「你與綽號『城仔
      』男子有無恩怨或債務糾紛？」、「你是否知道不實指控須負法律上誣告責任
      ？）我知道」等語明確（見台南縣警察局新營分局營警刑字第○九二○○○二
      ○九五號刑案偵查卷第六頁背面）。
    2.證人李文村復於九十二年十月十八日警詢時證述；「於何時帶本組至販賣毒品
      給你之『城仔』住處？何時到達？情形如何？）於警察製作第一次訊問筆錄後
      ，即前往。於今（十八日）十九時三十分許到達，十九時四十五分許，我敲門
      ，對方『城仔』詢問我是何人？我表明我是『波仔』，我告訴他我要向他買新
      台幣二千元的海洛因，『城仔』就來開門警察就進入查獲。」、「警察進入『
      城仔』住處，你可知道該處地址？在何處查獲何物？）我只知道該處，帶警察
      到達。經警察查證地址為台南縣東山鄉東原村班芝花坑五之一號，在該處平房
      的某一房間內的床上，警察當場起出海洛因十二小包（含袋重四點二公克）、
      安非他命一小包（含袋重○點二公克）及注射針筒與包裝毒品袋子、吸管等物
      。」、「前述警察查獲毒品之房間內，除了本分局員警與你之外，有幾人在場
      ？現在是否在本分局內？）有『城仔』及『阿洲仔』二人在場，『城仔』有在
      分局內，『阿洲仔』當場抗拒警察逮捕已經逃逸。」、「（前述『城仔』請你
      當場指認，是否現在在本組之甲○○，男性，六十六年三月三十一日生，Ｚ0
      00000000號，住台南縣東山鄉東原村班芝花坑二號之三該人無誤）是
      他沒有錯」、「甲○○與你有無親屬關係？有無仇怨？有無金錢糾紛？沒有。
      沒有。沒有。」、「（你是否知道故意陷人入罪，是違法行為？）我知道。」
      、「（你有無故意陷害甲○○使其觸犯毒品罪品？）沒有」等語綦詳（見台南
      縣警察局新營分局營警刑字第○九二○○○二○九五號刑案偵查卷第八頁背面
      、第九頁）。
    3.證人李文村另於九十二年十月十九日警詢時證述：「你向綽號『城仔』（經查
      獲為甲○○）購買二、三十次毒品，你如何與甲○○聯繫購買毒品？）有時我
      以電話與甲○○聯繫，有時直接到住處找他購買。」、「九十二年十月十八日
      你帶領警方前往甲○○販賣毒品之處所所查獲毒品之前，你是否有先行與甲○
      ○聯繫購買毒品？）沒有。」、「（第一次詢問筆錄中你向『城仔』（經查為
      甲○○）購買二、三十次毒品，你如核與甲○○聯繫購買毒品？）有時我以電
      話與甲○○聯繫，有時直接到住處找他購買。」、「你是以何電話與甲○○聯
      繫？）之前是以電話號碼0000000000與甲○○聯繫，最近甲○○電
      話號碼有改，我忘記號碼了。」、「（你以電話聯繫甲○○購買毒品時，都是
      甲○○本人接聽嗎？）是的，都是甲○○接聽電話的。」、「（你直接到甲○
      ○販賣毒品的地方購買毒品，是否都是由甲○○親手將毒品交給你？）是的。
      」、「（你直接到甲○○販賣毒品的地方購買毒品，是否看過綽號「阿洲仔」
      在場？「阿洲仔」是否每次均在場？）我曾看過「阿洲仔」在場，但並非每次
      均在場。」、「（『阿洲仔』是否曾經手代替甲○○販賣毒品給你？）沒有。
      」、「（你與甲○○認識多久？如何認識？）我與甲○○認識約三、四個月，
      是透過『阿洲仔』介紹在甲○○販賣毒品之處所認識的。」等語明確（見台南
      縣警察局新營分局營警刑字第○九二○○○二○九五號刑案偵查卷第十頁背面
      、第十一頁）。
    4.證人李文村再於九十二年十月二十九日偵訊時具結證稱：「（你毒品跟誰買？
      ）甲○○。」、「交易方式為何？）有時候打他的電話0000000000
      ，有時候直接到他家班芝花坑五之一號。」、「何時向他購買？購買多少次？
      ）一、二月前，買十幾次，每次買二千元海洛因。」等語（見臺灣台南地方法
      院檢察署九十二年度營偵字第一二一二號偵查卷第十八、十九頁）。
    5.證人李文村又於九十三年三月八日偵訊時具結證稱：「（你確實有向甲○○購
      買過毒品？）有。」、「（都打哪支電話跟他購買毒品？）00000000
      0，是十月份以前在打的。」、「（是不是警方叫你出來咬他的？）不是。」
      等語（見臺灣台南地方法院檢察署九十二年度營偵字第一二一二號偵查卷第六
      九、七十頁）。
    6.基上，證人李文村上揭指訴向被告甲○○購買海洛因之地點、價額、數量均屬
      明確，其所為不利於被告指證之語意堅決，態度肯定，另觀之其指證向被告甲
      ○○購買海洛因情節，屬明確之毒品販賣交易類型，並符合經驗法則及論理法
      則，是證人李文村之證言，自屬可採，而得採為被告不利之認定。
（二）本案被告甲○○雖辯稱九十二年十月十八日查獲當日，伊係前往台南山鄉東原
      村班芝花坑五之一號處向綽號「白豬仔」之男子購買海洛因施用云云。惟按目
      前社會上非法販賣海洛因犯罪之型態不一，有所謂「大盤」、「中盤」、「小
      盤」等販賣者，亦有吸食者彼此之間偶而互供有無之零星交易者，在屬前者之
      情形（即大中小盤），經深入查證，如機會掌握得宜，或許可查獲與非法販賣
      海洛因有關之販賣工具（諸如電子秤、帳冊、分裝袋等物）或多數知情或購買
      者等證人之證詞，以作為法院判決認定之依據；然在後者之情形（即吸食者之
      間偶發性零星交易），因該種零星交易犯罪行為，在性質上本無須使用任何販
      賣工具，亦無須記載帳冊，且其交易時間短暫（僅須數秒之時間），交易方法
      簡單隱密（在不易為人注意之場所一手交錢，一手交貨），交易對象單純（買
      方僅一或二人），交易時未必有他人在場知悉其事，亦無所謂犯罪之被害人，
      警方欲破獲此種情況之販毒行為，茍非有人檢舉或警方事先獲知情報而埋伏於
      交易現場當場查獲，否則往往僅能在事後依據購買者之供出來源作為認定事實
      之主要依據。經查：
    1.本件證人李文村係因染上吸毒之惡習，於屢次施用毒品海洛因後，在未被有偵
      查權之公務員或機關發覺其施用毒品之犯行前，自行前往台南縣警察局新營分
      局向警員自承犯行，進而供出其所施用之毒品海洛因之來源，係向被告甲○○
      所購買，並帶同警方前往台南縣東山鄉之上揭地點查獲被告甲○○等情，有台
      南縣警察局新營分局營警刑字第○九二○○○二○九五號九十二年十月十八日
      之證人李文村警詢筆錄二份附卷可參。本案證人李文村既係自動前往警局表表
      明施用毒品之犯行，並於自首吸毒犯行後，再向警方供出毒品來源，衡情應非
      警方為求查緝販賣毒品犯行之績效，而強逼或利誘證人李文村供出係向何人購
      買毒品，是證人李文村上揭指訴被告甲○○有販賣毒品海洛因犯行之證言，自
      具相當之可信性。
    2.次查，證人李文村所指訴被告甲○○販賣毒品之台南縣東山鄉東原村班芝花坑
      五之一號之處所，地處偏僻之山區，住宅並不密集，此由被告甲○○於本院審
      理時所自承：台南縣東山鄉東原村班芝花坑五之一號與班芝花坑二號之三間，
      大概差距一公里多之遠，因為該地是山區，所以住宅不密集等語（見本院九十
      三年七月一日審判筆錄）可知。又非法販賣海洛因係政府嚴予查緝之違法行為
      ，非可公然為之，由本案被告甲○○經查獲之地點所處之環境，既屬山區偏僻
      之處，是應僅有居住於該地之居民或常於該地出入而熟悉該地環境之人，抑或
      經人明確指引該處所者，方可能知悉案發地點可購買毒品海洛因。查本件證人
      李文村係居住於台南縣麻豆鎮，而本案被告甲○○經警查獲之地點係位於台南
      縣東山鄉東原村班芝花坑五之一號，況該處係屬於台南縣警察局白河分局所管
      轄，而非在偵辦本件販賣第一級毒品海洛因犯行之台南縣警察局新營分局之轄
      下，是除證人李文村確常至該處向被告甲○○購買毒品海洛因外，衡情證人李
      文村無法攜同偵辦之員警至地處山區偏僻之處的案發地點，明確指引警員至上
      揭房屋，而查獲被告甲○○及屋內之毒品海洛因。故由查獲地點附近之環境及
      地理位置，益徵證明證人李文村指訴被告甲○○有販賣毒品海洛因之犯行，應
      非子虛。
    3.另查證人李文村於警詢時證述：於案發地點台南縣東山鄉東原村班芝花坑五之
      一號之屋內，除了查緝員警與伊之外，有綽號『城仔』之被告及綽號『阿洲仔
      』二人在場，『阿洲仔』當場抗拒警察逮捕已經逃逸。伊到甲○○販賣毒品的
      地方購買毒品，曾看過綽號「阿洲仔」之人在場，但並非每次均在場，且『阿
      洲仔』並未曾經手代替甲○○販賣毒品給伊，另伊是透過『阿洲仔』介紹，在
      甲○○販賣毒品之處所認識甲○○的等等語（見台南縣警察局新營分局營警刑
      字第○九二○○○二○九五號刑案偵查卷第八頁背面、第十頁背面、第十一頁
      ）。由上揭證人李文村既然指訴被告甲○○與其所指稱為綽號「阿洲仔」之真
      實姓名年籍不詳之成年男子，於查獲之當日均在上揭查獲地點，且由證人李文
      村之證言，可知證人李文村能明確分辨被告甲○○與綽號「阿洲仔」二人，而
      其亦係經綽號「阿洲仔」之人介紹，至查獲地點向被告甲○○毒品，且其從未
      在查獲地點向綽號「阿洲仔」之男子買過毒品等情觀之，證人李文村指認於查
      獲當日屋內之二人中，係被告甲○○販賣毒品予其之證言，其指訴明確且堅決
      ，並無誤認或模糊不清之情，顯見被告甲○○辯稱當日其係至上揭查獲地點，
      向屋內另一名逃離警方逮捕之人購買毒品施用云云，係被告甲○○經警於上址
      查獲後，為脫免販賣毒品之罪責，所為之不實辯解。
    4.且由本件警方查獲被告甲○○販賣毒品海洛因之經過，係由施用毒品之人提供
      毒品取得來源之資訊後，警方經由該檢舉者帶同前往毒品交易之場所，而當場
      查獲販毒者及毒品，亦屬一般查獲販賣毒品犯行之典型破案過程。另據查獲本
      件被告甲○○販賣毒品之警員張榮勳證訴：查獲當日伊有在場，係證人李文村
      跟警員自首吸食毒品，並供稱來源係向被告甲○○所購買，然後由組長林昭孟
      率同組員，由李文村帶領至台南縣東山鄉東原村班芝花坑五之一號毒品交易處
      所，一部份警員在屋外守候，另有警員尋找屋主希望同意搜索，然後警員從窗
      戶縫隙中看到屋內床上有毒品，即由李文村於該處門外敲門，李文村並向屋內
      之人表明其係「波仔」要跟「城仔」買毒品，甲○○即前來開門，警員進入屋
      內後，屋內另一人發現有異狀就跑掉了，李文村並當場指證被告甲○○就是販
      賣毒品給其之人等語（見臺灣台南地方法院檢察署九十二年度營偵字第一二一
      二號偵查卷第四二頁）；另證人李文村亦證述：九十二年十月十八日晚上七時
      四十五分許，伊至台南縣東山鄉東原村班芝花坑五之一號敲門，對方「城仔」
      詢問伊是何人，伊表明伊是『波仔』，並告訴「城仔」伊要向他買二千元的海
      洛因，「城仔」就來開門，警方隨即入屋查獲，「城仔」就是被告甲○○等語
      （見台南縣警察局新營分局營警刑字第○九二○○○二○九五號刑案偵查卷第
      八頁）。由上述警員張榮勳及證人李文村之證言可知，本件證人李文村於查獲
      當日，確有向屋內之人表明係要購買毒品海洛因，且屋內雖有二人，然前來開
      門者確係被告甲○○，此亦經被告甲○○於本院審理時供承屬實（見本院九十
      三年七月一日審判筆錄），並有台南縣警察局新營分局第六組所做之報告書一
      份附卷可參（見台南縣警察局新營分局營警刑字第○九二○○○二○九五號刑
      案偵查卷第二三頁）。本案證人李文村於查獲當日，既已向屋內之人表明要購
      買毒品，參諸常情，前來應門之人即應係販賣毒品之人。是如被告甲○○僅係
      前往購買毒品海洛因之客人，而於上址販賣毒品者，係為當日在屋內的另一人
      ，則證人李文村向屋內之人表明要購買毒品海洛因時，自應由屋內另一人應門
      而非由被告甲○○前來開門。本案被告甲○○既已自承查獲當日屋內有僅有二
      人，且係由其前來開門，足見被告甲○○確係於上址販賣毒品海洛因之人，應
      可認定。另觀之查獲現場之相片，查扣之毒品、空鍊袋、注射針筒、吸管及玻
      璃吸食器等物，多置於屋內床上明顯之處，有警卷所附之刑案現場蒐證照片之
      扣押物查獲位置照片三張在卷可稽（見台南縣警察局新營分局營警刑字第○九
      二○○○二○九五號刑案偵查卷第十九頁、二十頁下方）。而被告甲○○於本
      院審理時，經本院質之伊既稱伊當日係前往購買毒品之客人，為何非由販毒者
      即主人前往開門，而係由伊前往開門時，其雖辯稱：伊雖是屋內購買毒品之客
      人，然因為伊剛好蹲在門的旁邊，所以由伊開門等語。惟經本院再訊問被告甲
      ○○是否認識證人李文村時，被告甲○○答稱伊並不認識證人李文村，證人李
      文村亦非係向其表示要購買毒品，是有人叫門所以伊才前往開門云云。然被告
      甲○○既於本院審理時，自承於證人李文村敲門時，伊當時正準備施用毒品，
      且伊亦知道施用毒品係違法之事等語。由上揭諸情觀之，本案被告甲○○既然
      供稱伊不認識證人李文村，且於查獲當時屋內床上之明顯處，又散置毒品海洛
      因數包之情形下，其又非屋內販賣毒品之人，且當時又準備施用毒品，則為何
      竟甘冒施用毒品犯行遭人發覺之風險，貿然前往為不認識之人開門，此舉顯與
      常情有違，足見被告上揭辯解，顯不足採。
    5.再由被告甲○○既然供述伊於案發當日，係至查獲地點向屋內另一人購買毒品
      海洛因等情，由此可見被告甲○○並不否認於台南縣東山鄉東原村班芝花坑五
      之一號之查獲地點，確有販賣毒品之情事。由本案查獲時屋內既然僅有二人，
      而本院復又認定，被告前揭所辯係屋內另一人販賣毒品之辯詞不可採，益徵證
      明證人李文村指訴被告甲○○確有於查獲地點販賣毒品海洛因等情，堪予採信
      。
（三）證人李文村於警詢時及偵訊中，證述九十二年十月前被告甲○○係以電話號碼
      0000000000號之行動電話，作為販賣毒品海洛因之聯絡工具，惟於
      查獲前被告甲○○已經改以其他門號之行動電話做為聯絡工具，不過伊已經忘
      記電話號碼了等語（見台南縣警察局新營分局營警刑字第○九二○○○二○九
      五號刑案偵查卷第十頁背面、臺灣台南地方法院檢察署九十二年度營偵字第一
      二一二號偵查卷第六九頁）。查門號0000000000號行動電話，用戶
      名稱雖係登記為「許景森」之人，且帳寄地址亦為高雄市鹽埕區○○○路一三
      七號而非台南縣東山鄉東原村之被告住所，惟該行動電話門號之ＳＩＭ卡為預
      付卡，且觀之該門號行動電話之通聯紀錄，於九十二年九月十日、十一日、十
      二日至十五日等日，其通話地點之基地台有在台南縣東山鄉東原村班芝花坑三
      十九號五樓頂，與本案證人李文村指訴被告甲○○販賣毒品之台南縣東山鄉東
      原村班芝花坑五之一號為同一地區等情，有臺灣大哥大股份有限公司九十二年
      十二月十五日法警字第○九二五九五三一號函暨所附之門號00000000
      00號行動電話雙向通聯資料查詢表一份在卷可稽（見臺灣台南地方法院檢察
      署九十二年度營偵字第一二一二號偵查卷第四七至五五頁）。查一般販賣毒品
      之人，為避人耳目，抑或防止所持用以聯絡販賣毒品事宜之行動電話門號，於
      警查獲其販毒之犯行後，向電信公司函詢通聯紀錄，而難逃刑罰制裁，故持用
      他人名義登記之行動電話門號，抑或以他人之名義申辦手續簡便且查核不嚴之
      預付卡之門號，以作為販毒所用之聯絡工具，藉以增加警方查緝其販毒犯行之
      困難，此屬常見之情。故證人李文村指訴被告甲○○用以聯絡販毒事宜之行動
      電話，雖非登記於被告甲○○之名下，然由該支行動電話門號係屬易付卡，且
      其通話地點之基地台，有與查獲現場為同一地區等情觀之，證人李文村指訴被
      告甲○○係以門號0000000000號之行動電話作為販毒之聯絡工具，
      堪以採信。基上諸情，更加證明證人李文村指訴有向被告張明順購買毒品之證
      言，應屬有據。
（四）再查於九十二年十月十八日案發當日晚上七時四時五分許，在台南縣東山鄉東
      原村班芝花坑五之一號屋內所查扣之海洛因十二包，經鑑驗結果，送驗白粉十
      二包均含第一級第六項毒品海洛因成分，合計淨重一點四一公克（空包裝重二
      點七四公克），純度百分之二十四點一三，純質淨重○點三四公克乙情，為被
      告所不爭執，並有法務部調查局九十二年十一月二十四日調科壹字第二○○○
      ○四五六六號號鑑定通知書一紙附卷（見臺灣台南地方法院檢察署九十二年度
      營偵字第一二一二號偵查卷第三十頁）可參，更足證明本件被告甲○○確有販
      賣第一級毒品海洛因之犯行。
（五）況被告甲○○雖於辯稱查獲當日，在台南縣東山鄉東原村班芝花坑五之一號屋
      內之另一人係綽號「白豬仔」之成年男子，查扣之毒品級施用毒品之器具，均
      是「白豬仔」的，伊當日係要向「白豬仔」購買毒品，而該名「白豬仔」之男
      子姓名叫林進益，也是東山鄉東原村人云云。惟查，全國並無姓名為「林進益
      」之男子設籍於台南縣東山鄉東原村，有法務部戶役政連結作業系統查詢資料
      一份附卷可證（見臺灣台南地方法院檢察署九十二年度營偵字第一二一二號偵
      查卷第七二頁至一三七頁），更足證被告甲○○所辯不足採信。
（六）另因證人李文村，係染有施用毒品海洛因惡習之人，衡情於其等毒癮發作時，
      即須購毒以解其癮，且可能宥於記憶、認知、隱匿犯罪、避免得罪藥頭等諸多
      因素，而甚難期其等就購買毒品之情節為完全一致之陳述，故不能以其等就購
      買毒品之細節，諸如時間、地點、金額或次數等情一有出入，即遽認其等之供
      述存有重大瑕疵而全然不予採憑，再佐以證人於檢察官前所為之供述，因檢察
      官原則上均能遵守法律規定，不致違法取供，證人較少承受警方指訴被告之壓
      力，其可信性較高等情，是於證人就購毒之時間、金額、或次數等情無法確切
      指證時，即應參酌各項證據及前揭證人證言之可信性等因素後，以最有利於被
      告之方式認定之。觀之證人李文村前揭之證言，證人李文村雖於警詢時證述向
      被告甲○○購買二、三十次毒品，伊每次都買一小包，或二小包，是用小包塑
      膠袋子裝，一包被告賣伊一千元等語；惟證人李文村另於九十三年十月二十九
      日檢察官訊問時，於具結後證稱：伊係於查獲前一、二個月前，向被告甲○○
      買十幾次毒品，每次買二千元之海洛因等語。其指訴向被告甲○○購買毒品之
      次數及金額前後不一，惟依罪證有疑利於被告之原則，應採最有利於被告甲○
      ○之認定，應認證人李文村向被告甲○○購買十次毒品，每次購買毒品之價額
      均為一千元，故合計被告甲○○販賣毒品海洛因所得，共計為一萬元。
（七）末查毒品海洛因物稀價昂，取得不易，且為政府嚴予查緝之違禁物，而販賣毒
      品之刑責甚重，其法定本刑為死刑或無期徒刑，歷來幾乎所有販賣毒品者被查
      獲後，唯恐被判處重罪，均無所不用其極否認有販賣毒品或有意圖販賣而持有
      毒品之犯行，少有販賣毒品之被告自行坦承有販賣毒品者，又查毒品昂貴，吸
      毒者每日所需吸毒費用所耗費之金額甚鉅，顯非常人所能支付，一般吸毒者除
      有固定工作且其為高收入者外，則其吸毒之經濟來源不外以其他不法方法之犯
      罪所得，有些則係靠販毒所得來維持，而凡販賣毒品者苟無利潤可圖，衡情應
      無甘冒被查緝法辦重刑之危險而無端平價供應他人。查被告甲○○既然於警詢
      中自承於九十二年九月二十日開始吸食海洛因與安非他命，至被查獲當天（十
      月十八日），已吸食近一個月，並供承最後一次吸食是在九十二年十月十八日
      上午十時施用海洛因，安非他命施用時間是在九十二年十月十一日至十月十五
      日，且被告經警於九十二年十月十八日查獲後，於當日因毒癮發作而神智不清
      ，因而無法製作警詢筆錄故中斷詢問，足見被告毒癮甚深。且被告甲○○又自
      承於查獲時，係於山區做工，衡情山區之工作收入不豐，被告甲○○所得僅多
      能勉強維持生活，故以被告有施用毒品而需用金錢之情況下，且其所從事之職
      業又非高收入之行業，本件被告被警查獲時若無販賣毒品之意圖，顯難令人置
      信，基上說明，堪認本件被告在主觀上應有販賣該包毒品藉以營利之意圖無疑
      。
（八）綜上所查事證相互參核，足證被告所辯查獲當日係至現場購買毒品等情，顯係
      事後圖卸刑責之詞，並不足採，本件被告甲○○確有連續販賣第一級毒品海洛
      因予證人李文村之行為，堪以認定。
二、核被告甲○○所為，係犯毒品危害防制條例第四條第一項之販賣第一級毒品罪。
    其販賣毒品前後持有毒品之低度行為，應為販賣之高度行為所吸收，不另論罪。
    其先後多次販賣第一級毒品海洛因之犯行，時間緊接，犯罪構成要件相同，顯係
    基於概括犯意反覆為之，應依刑法第五十六條連續犯之規定以一罪論。爰審酌被
    告犯罪之動機、目的、手段、品性、智識程度，為謀私利，連續販賣毒品海洛因
    而不知悔改，嚴重戕害國民身心健康，對社會風俗及安寧秩序損害非輕，以及本
    案被告所觸犯之毒品危害防制條例第四條第一項之罪，其本刑係死刑或無期徒刑
    ，由此可知立法政策對觸犯販賣第一級毒品海洛因犯行者，僅提供掌理司法審判
    者審理該類型案件時，如認定被告觸犯該條款之罪名時，除被告有符合其他依法
    得減輕其刑之規定者外，掌理司法審判者量刑時，於審酌一切情況後，就最輕本
    刑僅得給予被告無期徒刑之處罰，故一般實務上之司法審判者，對於被告販賣數
    量非鉅之情形，多認該類犯行屬情輕法重，而援引刑法第五十九條之規定酌減其
    刑。由本件被告販賣第一級毒品海洛因之次數、數量及所得之不法利益等情觀之
    ，被告販賣第一級毒品海洛因並非屬於一般大中小盤之規模，然被告既於犯罪後
    仍飾詞矯飾，而毫無悔意，是本院認於此種情狀下仍酌引前開刑法第五十九條之
    規定，尚有未恰，因而量處如主文所示之刑，又被告經判處如主文所示無期徒刑
    ，依法應宣告褫奪公權終身。被告前開販賣第一級毒品海洛因之犯行，共計得款
    一萬元，應依毒品危害防制條例第十九條第一項規定，宣告沒收之，如全部或一
    部不能沒收時，應以其財產抵償之。電話號碼0000000000號行動電話
    （含ＳＩＭ卡一張）雖未扣案，然既係被告甲○○持以聯絡證人李文村販賣第一
    級毒品所用之物，已詳如前述，爰依毒品危害防制條例第十九條第一項規定，宣
    告沒收之，如全部或一部不能沒收時，追徵其價額或以其他財產抵償之。另扣案
    之夾鏈袋三十個被告甲○○雖辯稱係綽號「白豬仔」之人所有而否認非其所有而
    ，然被告甲○○於查獲上開夾鍊袋之地點，有販賣毒品海洛因之犯行既已證明，
    自應認被告上揭之辯稱不可採，應認上開夾鍊袋係屬被告所有且係用於包裹毒品
    ，防其裸露、逸出、潮濕，以便於被告販賣毒品海洛因，故應依同法第十九條第
    一項，宣告沒收之，如全部或一部不能沒收時，追徵其價額或以其他財產抵償之
    。扣案之第一級毒品海洛因十二包（合計淨重一點四一公克、空包裝合計重二點
    七四公克），為第一級毒品，屬違禁物，應依毒品危害防制條例第十八條第一項
    前段之規定，沒收銷燬之。另扣案之白色結晶體一包（公訴人起訴書載為安非他
    命一包）以及於九十二年十月十九日在臺灣台南地方法院檢察署候保室內自被告
    甲○○身上搜查所得之白色粉末一包，查閱全卷均無法證明上揭物品係屬第二級
    毒品安非他命或第一級毒品海洛因，且本件公訴人起訴既認被告甲○○係販賣第
    一級毒品海洛因，前揭白色結晶體即與本案無關；另上開於被告身上所搜得之白
    色粉末一包，公訴人並未於起訴書中記載為本案被告販賣毒品海洛因之物，且亦
    無其他證據證明該包白色粉末狀之物與本件被告販賣毒品海洛因有關，故上開白
    色結晶體一包及白色粉末一包，以及於查獲當日所查扣之注射用針筒六支，吸管
    六支及玻璃吸食器一支等物，可能事涉被告另犯施用第一級毒品或第二級毒品之
    犯行，故上開財物既非違禁物抑或無證據證明係屬違禁物，又非本案得沒收之物
    ，自不另宣告沒收銷燬或沒收之，應另請由檢察官依法處理之。
據上論斷，應依刑事訴訟法第二百九十九條第一項前段，毒品危害防治條例第四條第
第一項、第十八條第一項前段、第十九條第一項，刑法第十一條前段、第五十六條、
、第三十七條第一項，判決如主文。
本案經檢察官乙○○到庭執行職務。
中      華      民      國     九十三     年      七      月    十五    日
                                    臺灣臺南地方法院刑事第七庭
                                        審判長法官  鄧  希  賢
                                              法官  陳  金  虎
                                              法官  楊  佳  祥
右正本證明與原本無異。
如不服本判決，應於判決送達後十日內向本院提出上訴狀（應附繕本）。
                                            書記官  顏  惠  華
中      華      民      國     九十三     年      七      月十五    日
附錄本案論罪科刑法條：
毒品危害防制條例第四條第一項：
製造、運輸、販賣第一級毒品者，處死刑或無期徒刑；處無期徒刑者，得併科新台幣
一千萬元以下罰金。
